【裁判字號】    95,訴,60
【裁判日期】    951225
【裁判案由】    另行交付
【裁判全文】
臺灣士林地方法院民事判決                95年度訴字第60號
原      告  昇級電腦股份有限公司
                        樓之1.
法定代理人  甲○○
訴訟代理人  王盈智律師
複 代理 人  丙○○
被      告  詮鼎科技股份有限公司
法定代理人  乙○○
訴訟代理人  賴文智律師
            楊志文律師
上列當事人間另行交付事件，本院於95年12月8日言詞辯論終結
，判決如下：
    主  文
原告之訴及假執行之聲請均駁回。
訴訟費用由原告負擔。
    事  實  及  理  由
一、原告起訴主張：被告為美商Integrated Silicon Solution,
    Inc.（下稱美商ISSI公司）在台之代理商，代理銷售該公司
    之相關產品。原告於民國93年12月28日向被告訂購一批美商
    ISSI公司生產之IS42S16800A-7T記憶體，單價以美金1.95元
    計算，共10,800個（下稱系爭記憶體），總價美金21,060元
    ，折合新台幣674,552 元，另加營業稅，合計總金額新台幣
    708,280 元，原告於翌日交付同面額支票乙張，被告則交付
    前揭貨品一批。惟被告交貨後，因該批貨品品質不佳，不良
    率達20% 以上，導致原告客戶退貨，原告與被告交涉後，被
    告於94年3 月3 日派員與原告協商，作有會議記錄，惟因被
    告結束代理，被告雖向美商ISSI公司反應不良率過高一事，
    並寄存證信函予美商ISSI公司之代理商芯盛科技股份有限公
    司（下稱芯盛公司），但其均置之不理，被告應依民法第37
    3 條負物之瑕疵擔保責任，此批貨品係種類之債，原告請求
    被告應另行給付無瑕疵之物，又依94年3 月3 日兩造協商結
    果，被告亦應換無瑕疵之新貨予原告，此外，被告並應依民
    法第191 條負商品製造人之責任等語。並聲明：(一)被告應另
    行給付10,800個美商ISSI公司生產之IS42S16800A-7T記憶體
    予原告。(二)原告願供擔保請准宣告假執行。
二、被告辯稱：被告為IC通路商，原告知悉被告有美商ISSI公司
    生產之IS42S16800A-7T記憶體庫存1 批，表示欲購買該批記
    憶體，因被告當時與美商ISSI公司經銷約已屆滿，庫存記憶
    體10,800顆即以較低價格於93年12月28日售予原告，其應屬
    特定物之買賣，又原告認為該批貨品有瑕疵，自應先舉證證
    明，且原告於94年2 月間告知被告該批貨品不良率過高，並
    未於6 個月內起訴，已罹於民法第365 條所定之6 個月期間
    ，原告不得向被告請求交付無瑕疵之物。被告僅為通路商，
    並不負擔產品製造人責任，至於被告代原告向美商ISSI公司
    反應產品不良率高之問題，僅是協助原告而已等語。並聲明
    ：(一)原告之訴及假執行之聲請均駁回。(二)如受不利判決願供
    擔保請准免為假執行。
三、兩造不爭執部分：原告採購訂單（原證1） 、被告銷貨單（
    原證2） 、被告統一發票（原證3） 、原告付款支票（原證
    4） 、支票存款送款簿存根（原證5） 、原告收料入庫單（
    原證6） 、94年3 月3 日協議紀錄（原證7） 、被告電子郵
    件（原證8） 、存證信函稿（原證9） 形式之真正。本件之
    爭點：(一)系爭產品是否有瑕疵。(二)原告是否已逾民法第365
    條所定之6 個月除斥期間。(三)本件是種類之債或特定物買賣
    。
四、本院得心證之理由：
  (一)原告主張依民法第364條規定請求被告另行交付10,800個美
    商ISSI公司生產之IS42S16800A-7T記憶體，其除限於種類之
    債外，且以物有瑕疵為要件。被告則否認系爭記憶體有瑕疵
    。經查，原告就系爭記憶體有無瑕疵，固於95年9月15日具
    狀聲請鑑定（本院卷86頁），並提出五家廠商為鑑定機構，
    聲請鑑定事項為系爭記憶體是否符合美商ISSI公司就該記憶
    體所制定之功用，及其不良率若干，惟原告並未提出所謂美
    商ISSI公司就該記憶體所制定功用之內容究竟為何，亦未指
    明將採取如何之鑑定方式，本院實無從將系爭記憶體送交鑑
    定，又該五家廠商有無專業之鑑定能力或資歷，亦未據原告
    釋明，故本院於95年9月25日言詞辯論期日中徵詢兩造對於
    鑑定之意見，並諭知原告應於兩星期內陳報鑑定方法及標準
    到院，逾期即視為原告撤回該證據方法之聲請，有該期日筆
    錄在卷可稽（本院卷91頁），惟原告於兩星期內並未陳報鑑
    定方法及標準，應認原告已撤回該送交鑑定之證據方法，嗣
    至95年11月13日言詞辯論期日，原告始當庭提出美商ISSI公
    司IS42S16800A 記憶體2005年8 月之規格報告，然該規格是
    否適用於兩造前於93年間買賣之系爭記憶體，顯有疑義，本
    院無從據以開始進行鑑定程序，被告亦不同意原告再為鑑定
    之主張，應認原告逾時提出攻擊方法有礙訴訟之終結，應不
    可採。至於原告主張被告前曾以原證7 電子郵件通知美商IS
    SI公司系爭記憶體不良率超過20% ，又為其代作原證8 通知
    美商ISSI公司及芯盛公司之存證信函稿，足認被告已承認系
    爭記憶體有瑕疵，如今否認，有違誠信云云，然查，原告先
    前就系爭記憶體僅測試幾顆，並未經適當規模之抽測或全面
    鑑定，是其所稱系爭記憶體有瑕疵，只是依據下游業者之反
    應而已，尚非已有確定之結果，有關不良率超過20% 之說法
    ，並無根據，是以，原證7 電子郵件或原證8 存證信函稿所
    載不良率超過20% ，應認僅是表達原告之意見，尚難認為被
    告業已承認系爭記憶體有瑕疵，且不良率超過20% 。從而，
    原告就系爭記憶體有瑕疵之事實並未舉證以實其說，應認其
    主張尚非可採。
  (二)又兩造於94年3 月3 日協議之內容（原證7） ，係被告建議
    該批貨品交由美商ISSI公司測試，不良率若低於10% ，則原
    告願收下產品，若不良率高於10% ，則被告願協助原告向美
    商ISSI公司爭取換貨等語，依該協議，被告並未承諾若系爭
    記憶體不良率高於10% ，其即另交付10,800個美商ISSI公司
    生產之IS42S16800A-7T記憶體，被告僅承諾協助原告向美商
    ISSI公司爭取換貨而已，是以，原告以該協議主張被告應交
    付另10,800個美商ISSI公司生產之IS42S16800A-7T記憶體，
    實無理由，自非可採。又原告為專業之電腦廠商，並非一般
    之消費者，就系爭記憶體之專業知識，未必少於通路業之被
    告，且原告並未舉出系爭記憶體在通常使用或消費中發生如
    何之損害，應認原告有關民法第191 條之主張，亦無理由。
  (三)綜上，原告既未證明系爭記憶體具有瑕疵，又被告亦未於94
    年3 月3 日兩造協議時承諾換貨，是以，原告據以主張被告
    應另行交付10,800個美商IS SI 公司生產之IS42S16800A-7T
    記憶體，即無理由，其餘兩個爭點已無審酌之必要，附此敘
    明。
五、原告依民法第191 條、第364 條規定及94年3 月3 日兩造協
    議請求被告應另行給付10,800個美商ISSI公司生產之IS42S1
    6800A-7T記憶體予原告，並無理由，應予駁回。原告陳明願
    供擔保，聲請宣告假執行，亦失所附麗，應併予駁回。
六、本件判決基礎已臻明確，兩造其餘攻防方法及訴訟資料，經
    本院審酌後，核與判決不生影響，無逐一論駁之必要，併此
    敘明。
七、據上論結，原告之訴為無理由，依民事訴訟法第78條，判決
    如主文。
中    華    民    國    95    年    12    月    25    日
                  民事第一庭  法  官  高愈杰
以上正本證明與原本無異。
如對本判決上訴須於判決送達後20日內向本院提出上訴狀。
中    華    民    國    95    年    12    月    28    日
                              書記官  高楚安


司法院資訊處製作；財團法人民間司法改革基金會備份。
